【裁判字號】    97,簡上,514
【裁判日期】    970821
【裁判案由】    詐欺
【裁判全文】
臺灣板橋地方法院刑事判決             97年度簡上字第514號
上  訴  人  臺灣板橋地方法院檢察署檢察官
被      告  甲○○
上列上訴人因被告詐欺案件，不服本院96年度簡字第1092號，中
華民國97年3 月31日第一審判決（聲請簡易判決處刑書：臺灣板
橋地方法院檢察署97年度偵字第1844號）提起上訴，本院第二審
合議庭判決如下：
    主  文
原判決撤銷。
甲○○意圖為自己不法之所有，以詐術使人將本人之物交付，處
有期徒刑參月，如易科罰金，以銀元參佰元即新臺幣玖佰元折算
壹日；減為有期徒刑壹月又拾伍日，如易科罰金，以銀元參佰元
即新臺幣玖佰元折算壹日。
    事  實
一、本件犯罪事實及證據，均引用如附件所示簡易判決書所載。
二、核被告甲○○所為，係犯刑法第339 條第1 項之幫助詐欺取
    財罪。原審以被告甲○○所犯前開詐欺取財罪事證明確，予
    以論罪科刑，固非無見，惟中華民國九十六年罪犯減刑條例
    業於96年7 月4 日制定公布，自96年7 月16日起施行，被告
    前開犯行之犯罪時間係在96年4 月24日前，復無該條例所列
    不予減刑之情形，合於減刑條件，原審未予審酌適用，即有
    未洽，聲請人上訴意旨，對此予以指摘，為有理由，自應由
    本院合議庭予以撤銷改判。爰審酌被告正值壯年，本應依循
    正軌賺取財物，然其不思此為，竟以本件詐欺手法，不法牟
    得前揭機車1 部，紊亂交易秩序，使告訴人東元車業有限公
    司之權益受損，且迄今仍未出面與告訴人和解或對之有所賠
    償，被告之惡行自屬非輕，當應受有相當程度之刑事非難；
    惟另考量被告並無任何前科紀錄，此有臺灣高等法院被告前
    案紀錄表1 份在卷可按，素行應非不良等一切情狀，量處如
    主文二所示之刑，並依修正前刑法第41條第1 項前段之規定
    諭知易科罰金之折算標準，再依中華民國九十六年罪犯減刑
    條例減其刑為2 分之1 ，並依修正前刑法第41條第1 項前段
    之規定諭知易科罰金之折算標準，以示懲儆。
三、本案被告經合法傳喚，於審判期日無正當理由不到庭，爰依
    刑事訴訟法第371 條規定，不待其陳述，逕行判決。
據上論斷，應依刑事訴訟法第455 條之1 第1 項、第3 項、第36
9 條第1 項前段、第371 條、第364 條、第299 條第1 項前段，
刑法第2 條第1 項前段、第339 條第1 項、修正前刑法第41條第
1 項前段，罰金罰鍰提高標準條例第1 條前段、修正前罰金罰鍰
提高標準條例第2 條，中華民國九十六年罪犯減刑條例第2 條第
1 項第3款 、第7 條，判決如主文。
本案經檢察官郭季青到庭執行職務。
中    華    民    國    97    年    8     月    21    日
             刑事第十九庭  審判長 法  官  許必奇
                                  法  官  陳明偉
                                  法  官  曾正耀
以上正本證明與原本無異。
本件不得上訴。
                                  書記官  陳淑怡
中    華    民    國    97    年    8     月    21    日
附錄本案論罪科刑法條全文：
刑法第339條第1項
意圖為自己或第3 人不法之所有，以詐術使人將本人或第3 人之
物交付者，處5 年以下有期徒刑、拘役或科或併科1 千元以下罰
金。


司法院資訊處製作；財團法人民間司法改革基金會備份。
